

Jesus R. Puerta G.

INGENIERO DE SISTEMAS

Resumen

Experiencia en soporte de redes de datos, informatica y sistemas. Dominio en creación, mantenimiento y resolución de problemas de servidores, protocolo de redes, configuraciones de routers y swiches para creaciones de redes ethernet, LAN, WAN. Escalamiento e interconeccion de redes. Manejo basico de lenguajes de programación, HTML, C++, y SQL. Amplia capacidad para integrar y liderar grupos de trabajo. Buena respuesta y adaptación al cambio, responsable, dinamico y proactivo.

Cursos:

- Seguridad Industrial.
- CCNA1.v5.0. Introducción a redes.
- CCNA3.V5.0. Escalamiento de Redes
- CCNA2.V5.0. Principios Básicos de Routing y Switching.
- CCNA4.V5.0. Conexión de Redes.
- Curso Intensivo de Inglés 640 Hrs (Interchange)

Contacto:

CUIL: 20-95995317-2 D.N.I: 95.995.317 Residente Permanente

Colegio de Ingenieros Venezuela C.IV.: 269039

Edad: 31 años

Calle Martin Rodríguez 1151. C.A.B.A Argentina

Teléfono:+54 9 2213644482 Email:puertajesus07@hotmail.com Email:puertajesus07@gmail.com

Referencias:

Ing. Luis Planas

Teléfono: +54 9 11 38487899 E-mail: Lplanasarg@gmail.com

Experiencia laboral

CENTRO DE INSTRUCCION DE VUELO INSTRUMENTAL N°7 (INAC).

Pasantias

Diciembre 2012 a Marzo 2013

- Manejo y aportes a sistema de control de horas de vuelos del simulador del avion T27 TUCANO.
- Sorporte tecnico a los sistemas administrativos del Centro de instrucción de vuelo instrumental N°7.
- Instalación del sistema de control de fatiga del avion T27 TUCANO.
- Creaciones de redes LAN.

B&D PROYECTOS. C.A

Ingeniero Junior

Enero 2014 - Diciembre 2018

- Soporte de redes de datos configuración de switch.
- Configuración de listas de acceso para IPV4 e IPV6.
- Instalación y soporte tecnico para CCTV.
- Configuración de tecnologia de switching (VLAN).
- Mantenimiento y Reparacion de hadrware

Educación

MAGISTER EN GERENCIA DE LAS TIC (PENDIENTE TESIS)

Universidad Nacional Experimental Politecnica de la Fuerza Armada Nacional.

2013-2015

INGENIERIA DE SISTEMAS

Universidad Nacional Experimental Politecnica de la Fuerza Armada Nacional.

2007 - 2013

TECNICO SUPERIOR UNIVERSITARIO EN MECANICA AERONAUTICA

2004 - 2007